en: Practice mute venting/valve type: Adjustable valve/vent; Dual-mode (open/closed); Fixed vented; Non-vented; Other
pt-BR: Surdina de estudo tipo de ventilação/válvula: Válvula/abertura ajustável; Modo duplo (aberto/fechado); Ventilação fixa; Sem ventilação; Outros
nb: Ventilasjons-/ventiltype for øvingsdemper: Justerbar ventil/åpning; Dobbel modus (åpen/lukket); Fast åpning; Uten åpning; Annet
it: Tipo di sfiato/valvola del silenziatore da esercitazione: Valvola/sfiato regolabile; Doppia modalità (aperta/chiusa); Sfiato fisso; Senza sfiato; Altro
sl-SI: Vrsta odzračevanja/ventila dušilca za vadbo: Nastavljiv ventil/zračnik; Dvojni način (odprto/zaprto); Fiksno prezračevano; Neprezračevano; Drugo
sv: Ventilations-/ventiltyp för övningsdämpare: Justerbar ventil/öppning; Dubbelläge (öppen/stängd); Fast ventilering; Oventilerad; Annat
hu: Szordínó szellőzési-/szeleptípusa: Állítható szelep/szellőző; Kétmódusú (nyitott/zárt); Fix szellőzőnyílásos; Szellőzőnyílás nélküli; Egyéb
bg-BG: Тип вентилация/клапан на тренировъчния заглушител: Регулируем клапан/отвор; Двоен режим (отворен/затворен); С фиксиран отвор; Без отвор; Друго
de: Art der Belüftung bzw. des Ventils des Übungsdämpfers: Verstellbares Ventil/Belüftung; Dual-Modus (offen/geschlossen); Fest belüftet; Ohne Belüftung; Sonstige
ro-RO: Tipul de ventilare/valvă al surdinei de exersare: Supapă/orificiu reglabil; Mod dual (deschis/închis); Cu orificiu fix; Fără orificiu; Altele
pt-PT: Tipo de ventilação/válvula do silenciador de prática: Válvula/abertura ajustável; Modo duplo (aberto/fechado); Com abertura fixa; Sem abertura; Outro
sk-SK: Typ ventilácie/ventilu cvičného dusítka: Nastaviteľný ventil/otvor; Dva režimy (otvorené/zatvorené); Pevne odvetrané; Neodvetrané; Iné
pl: Typ odpowietrzania/zaworu tłumika ćwiczebnego: Regulowany zawór/otwór wentylacyjny; Tryb podwójny (otwarty/zamknięty); Stały otwór wentylacyjny; Bez otworu wentylacyjnego; Inne
tr: Pratik susturucu havalandırma/valf tipi: Ayarlanabilir valf/havalandırma; Çift modlu (açık/kapalı); Sabit havalandırmalı; Havalandırmasız; Diğer
cs: Typ odvětrávání/ventilu cvičného tlumiče: Nastavitelný ventil/průduch; Duální režim (otevřený/zavřený); Pevně odvětrávaný; Bez odvětrávání; Jiné
lt-LT: Praktinio duslintuvo ventiliacijos / vožtuvo tipas: Reguliuojamas vožtuvas / anga; Dviejų režimų (atviras / uždaras); Fiksuota anga; Be angos; Kita
es: Tipo de ventilación o válvula de la sordina de práctica: Válvula/abertura ajustable; Modo dual (abierto/cerrado); Con abertura fija; Sin abertura; Otro
th: ฝึกการระบายอากาศแบบเงียบ/แบบวาล์ว: วาล์ว/ช่องระบายอากาศปรับได้; โหมดคู่ (เปิด/ปิด); ช่องระบายอากาศแบบคงที่; ไม่มีช่องระบายอากาศ; อื่นๆ
hr-HR: Vježbajte prigušeno odzračivanje/tip ventila: Prilagodljivi ventil/odušak; Dvostruki način rada (otvoreno/zatvoreno); Fiksni odušak; Bez oduška; Ostalo
nl: Oefendemper ontluchtings-/ventieltype: Verstelbaar ventiel/klep; Dual-mode (open/gesloten); Vaste ventilatie; Zonder ventilatie; Overig
fr: Type d’évent ou de valve de la sourdine d’étude: Valve/évent ajustable; Double mode (ouvert/fermé); Évent fixe; Sans évent; Autre
ja: ミュートベント/バルブタイプの練習: 調整可能バルブ/ベント; デュアルモード (開閉); 固定ベント; ベントなし; その他
ko: 소음이 적은 환기/밸브 유형 연습: 조절식 밸브/벤트; 듀얼 모드(개방/폐쇄); 고정 벤트형; 밀폐형; 기타
fi: Harjoitussordinon ilmanvirtaus- tai venttiilirakenne: Säädettävä venttiili/aukko; Kaksitilainen (avoin/suljettu); Kiinteällä aukolla; Ilman aukkoa; Muu
zh-CN: 练习弱音器通气/阀门类型: 可调节阀门/通风孔; 双模式（开/关）; 固定通风; 无通风; 其他
el: Τύπος αεραγωγού/βαλβίδας της σουρντίνας εξάσκησης.: Ρυθμιζόμενη βαλβίδα/εξαερισμός; Διπλής λειτουργίας (ανοιχτό/κλειστό); Σταθερός εξαερισμός; Χωρίς εξαερισμό; Άλλο
da: Øvelsesdæmpers ventilerings-/ventiltype: Justerbar ventil/åbning; Dobbelt tilstand (åben/lukket); Fast åbning; Uden åbning; Andet
ru: Тип вентиляции или клапана тренировочной сурдины: Регулируемый клапан/отверстие; Двухрежимный (открыто/закрыто); Фиксированное вентилируемое отверстие; Невентилируемый; Другое
zh-TW: 練習弱音器通氣/閥門類型: 可調式閥門/通風口; 雙模式 (開/關); 固定式通風; 無通風; 其他
vi: Thực hành loại van/thông hơi giảm âm: Van/lỗ thoát khí có thể điều chỉnh; Chế độ kép (mở/đóng); Lỗ thoát khí cố định; Không có lỗ thoát khí; Khác